臺灣苗栗地方法院刑事判決
110年度原交易字第15號
公  訴  人  臺灣苗栗地方檢察署檢察官
被      告  劉家杰



指定辯護人  本院公設辯護人蔡文亮
上列被告因公共危險案件，經檢察官提起公訴（110年度偵字第4
557號），被告於本院準備程序中，就被訴之事實為有罪之陳述
，經本院告知其簡式審判程序之旨，並聽取當事人之意見，改依
簡式審判程序審理後，檢察官聲請改依協商程序而為判決，本院
判決如下：
    主  文
劉家杰駕駛動力交通工具而吐氣所含酒精濃度達每公升零點二五
毫克以上，累犯，處有期徒刑伍月，如易科罰金，以新臺幣壹仟
元折算壹日。
    事實及理由
一、犯罪事實：劉家杰於民國110年7月14日8時許，在苗栗縣頭
    屋鄉某友人住處飲用保力達藥酒後，吐氣所含酒精濃度已達
    每公升0.25毫克以上，仍於同日10時許，駕駛車牌號碼0000
    -00號自用小貨車上路。嗣於同日12時3分許，行經苗栗縣頭
    屋鄉象山路與象山路164巷口處，不慎撞擊鄭伊倫所騎乘之
    車牌號碼000－0000號普通重型機車(劉家杰涉犯過失傷害部
    分未據告訴)。經警據報前往處理，並於同日12時17分對其
    施以呼氣酒精濃度測試，測得劉家杰之吐氣所含酒精濃度為
    每公升0.36毫克，而悉上情。
二、證據：除補充「被告劉家杰於本院審理中之自白」作為證據
    外，餘均引用起訴書之記載（如附件）。
三、附記事項：
  ㈠按行為後法律有變更者，適用行為時之法律，但行為後之法
    律有利於行為人者，適用最有利於行為人之法律，刑法第2
    條第1項定有明文。查本案被告行為後，刑法第185條之3第1
    項規定於民國111年1月28日經總統公布修正施行，並自同年
    月31日起生效。按行為後法律有變更者，適用行為時之法律
    ，但行為後之法律有利於行為人者，適用最有利於行為人之
    法律，刑法第2條第1項定有明文。修正前刑法第185條之3第
    1項規定：「駕駛動力交通工具而有下列情形之一者，處2年
    以下有期徒刑，得併科20萬元以下罰金：一、吐氣所含酒精
    濃度達每公升0.25毫克或血液中酒精濃度達百分之0.05以上
    。二、有前款以外之其他情事足認服用酒類或其他相類之物
    ，致不能安全駕駛。三、服用毒品、麻醉藥品或其他相類之
    物，致不能安全駕駛。」，修正後之同條項條文則為「駕駛
    動力交通工具而有下列情形之一者，處3年以下有期徒刑，
    得併科30萬元以下罰金：一、吐氣所含酒精濃度達每公升0.
    25毫克或血液中酒精濃度達百分之0.05以上。二、有前款以
    外之其他情事足認服用酒類或其他相類之物，致不能安全駕
    駛。三、服用毒品、麻醉藥品或其他相類之物，致不能安全
    駕駛。」。經比較修正前、後之法律，新法提高自由刑及罰
    金刑上限，故本案新舊法比較之結果，應以被告行為時即修
    正前之刑法第185條之3第1項之規定對被告較為有利。
  ㈡被告前於104年間，因公共危險案件，經本院以104年度原苗
    交簡字第44號判決判處有期徒刑4月確定，於106年6月3日執
    行完畢等情，有臺灣高等法院被告前案紀錄表1份在卷可參
    。被告於有期徒刑之執行完畢後，5年以內故意再犯有期徒
    刑以上之罪，為累犯，本院參酌司法院釋字第775號解釋文
    意旨，考量本案與前案罪責類似，爰依法第47條第1項規定
    ，加重其刑。　　
四、應適用之法條：刑事訴訟法第273條之1第1項、第455條之2 
    第1項、第455條之4第2項、第455條之8、第454條第2項，刑
    法第2條第1項、第185條之3第1項第1款（修正前）、第47條
    第1項、第41條第1項前段，刑法施行法第1條之1第1項。
五、本判決除有刑事訴訟法第455條之4第1項第1款、第2款、第4
     款、第6款、第7款所定情形之一，或違反同條第2項規定者
    外，不得上訴。如有前述例外得上訴之情形，又不服本件判
    決，得自判決送達後20日內，向本院提出上訴書狀併附理由
    ，上訴於第二審法院。
本案經檢察官陳昭銘提起公訴，檢察官楊岳都到庭執行職務。
中　　華　　民　　國　　111 　年　　3 　　月　　3 　　日
                  刑事第四庭  法  官  郭世顏
以上正本證明與原本無異。
本判決除有刑事訴訟法第455條之4第1項第1款、第2款、第4 款
、第6款、第7款所定情形之一，或違反同條第2項規定者外，不
得上訴。如有前述例外得上訴之情形，又不服本件判決，得自判
決送達後20日內，向本院提出上訴書狀併附理由，上訴於第二審
法院。
                              書記官  呂  彧
中　　華　　民　　國　　111 　年　　3 　　月　　3 　　日

附記論罪之法條全文：
修正前刑法第185條之3
駕駛動力交通工具而有下列情形之一者，處2 年以下有期徒刑，
得併科20萬元以下罰金：
一、吐氣所含酒精濃度達每公升零點二五毫克或血液中酒精濃度
    達百分之零點零五以上。
二、有前款以外之其他情事足認服用酒類或其他相類之物，致不
    能安全駕駛。
三、服用毒品、麻醉藥品或其他相類之物，致不能安全駕駛。
因而致人於死者，處3 年以上10年以下有期徒刑；致重傷者，處
1 年以上7 年以下有期徒刑。
曾犯本條或陸海空軍刑法第五十四條之罪，經有罪判決確定或經
緩起訴處分確定，於5 年內再犯第一項之罪因而致人於死者，處
無期徒刑或5 年以上有期徒刑；致重傷者，處3 年以上10年以下
有期徒刑。

附件：
臺灣苗栗地方檢察署檢察官起訴書
                                     110年度偵字第4557號
　　被　　　告　劉家杰　
上列被告因公共危險案件，業經偵查終結，認應提起公訴，茲將
 犯罪事實及證據並所犯法條分敘如下：
        犯罪事實
一、劉家杰前因公共危險案件，經臺灣苗栗地方法院以104年度
    原苗交簡字第44號判處有期徒刑4月確定，於民國106年6月1
    1日執行完畢。詎其仍不知悔改，於110年7月14日8時許，在
    苗栗縣頭屋鄉某友人住處飲用保力達藥酒後，吐氣所含酒精
    濃度已達每公升0.25毫克以上，仍於同日10時許，駕駛車牌
    號碼0000-00號自用小貨車上路。嗣於同日12時3分許，行經
    苗栗縣頭屋鄉象山路與象山路164巷口處，不慎撞擊鄭伊倫
    所騎乘之車牌號碼000－0000號普通重型機車(劉家杰涉犯過
    失傷害部分未據告訴)。經警據報前往處理，並於同日12時1
    7分對其施以呼氣酒精濃度測試，測得劉家杰之吐氣所含酒
    精濃度為每公升0.36毫克，而悉上情。
二、案經苗栗縣警察局苗栗分局報告偵辦。
        證據並所犯法條
一、上揭犯罪事實，業據被告劉家杰於警詢及本署偵訊時坦承不
    諱，核與證人鄭伊倫於警詢之證述情節相符，並有酒精測定
    紀錄表、該呼氣酒精測試器檢定合格證書、苗栗縣警察局舉
    發違反道路交通管理事件通知單、道路交通事故現場圖、道
    路交通事故調查報告表(一)、(二)各1紙及照片20張等在卷
    可稽，堪信被告之自白為真實，被告犯嫌堪予認定。
二、核被告所為，係犯刑法第185條之3第1項第1款之公共危險罪
    嫌。被告前有如犯罪事實欄所載之論罪科刑及執行情形，有
    刑案資料查註紀錄表附卷可查，其於前案有期徒刑執行完畢
    後5年內故意再犯本件酒駕公共危險罪，為累犯，請酌情加
    重其刑。
三、依刑事訴訟法第251條第1項提起公訴。　　　
　　此  　致
臺灣苗栗地方法院
中　　華　　民　　國　 110　　年　　7 　　月　　30　　日
　　　　　　　　　　　　　    檢察官  陳昭銘
本件正本證明與原本無異
中　　華　　民　　國　 110　　年　　8 　　月　　25　　日
                              書記官  蕭亦廷